【裁判字號】    99,交聲,4457
【裁判日期】    991217
【裁判案由】    交管條例聲異
【裁判全文】
臺灣板橋地方法院交通事件裁定        99年度交聲字第4457號
原處分機關  臺北市交通事件裁決所
異  議  人
即受處分人  廖雅惠
上列異議人即受處分人因違反道路交通管理處罰條例案件，對於
臺北市交通事件裁決所於民國99年12月1 日以北巿裁罰字第裁22
-CG0000000號所為之裁決處分，聲明異議，本院裁定如下：
    主  文
異議駁回。
    理  由
一、原處分意旨略以：異議人即受處分人廖雅惠所有之車牌號碼
    2658-UX 號自用小客車於民國99年9 月17日中午12時許，行
    經臺北縣中和市○○路與中正路口，因有「在多車道左轉彎
    ，不先駛入內側車道」之違規，經臺北縣政府警察局交通大
    隊警員調閱動態錄影畫面後逕行舉發，嗣原處分機關經調查
    後，於99年12月1 日以北巿裁罰字第裁22-CG0000000號裁決
    書，依道路交通管理處罰條例第48條第1 項第4 款，逕行裁
    決處罰其罰鍰新臺幣（下同）600 元等語。
二、本件異議意旨略以：異議人係因內側車道左轉車輛很多，無
    法切入至內側車道，如果硬要切入就會發生碰撞，這樣很危
    險，為避免發生碰撞而利用中間車道直接左轉，何錯之有？
    且當時也有其他車輛利用中間車道直接左轉，為何沒被取締
    ？為此聲明異議云云。
三、按汽車駕駛人在多車道左轉彎，不先駛入內側車道者，處60
    0 元以上1,800 元以下罰鍰，道路交通管理處罰條例第48條
    第1 項第4 款定有明文。
四、經查：
（一）異議人所有之上開自用小客車於前述時間及地點，因「在
      多車道左轉彎，不先駛入內側車道」之違規行為，經臺北
      縣政府警察局交通大隊警員調閱動態錄影畫面後逕行舉發
      ，並移送原處分機關，嗣原處分機關經調查後，認定異議
      人確有前開違規行為，而依道路交通管理處罰條例第48條
      第1 項第4 款規定，逕行裁決處罰異議人罰鍰600 元等情
      ，有臺北縣政府警察局99年9 月29日北縣警交大字第CG00
      00000 號舉發違反道路交通管理事件通知單、99年11月22
      日北縣警交字第0990186649號函、臺北市交通事件裁決所
      99年12月1 日北市裁罰字第裁22-CG0000000號裁決書各1
      份及舉發違規動態錄影畫面擷取照片6 張附卷可稽，此部
      分事實，堪先認定。
（二）異議人雖以前揭情詞置辯，惟按汽車行駛至交岔路口左轉
      彎時，應距交岔路口30公尺前顯示方向燈或手勢，換入內
      側車道或左轉車道，行至交岔路口中心處左轉，並不得占
      用來車道搶先左轉，為道路交通安全規則第102 條第1 項
      第5 款所明定，異議人既依法考試合格領有普通小型車駕
      駛執照，且駕駛車輛參與道路交通，對於上開規定自難諉
      為不知，並應確實遵守。是異議人如欲由臺北縣中和市○
      ○路左轉中正路，即應依上揭規定，於距離前開交岔路口
      之30公尺前，先行變換駛入內側車道再行左轉，縱遇內側
      車道交通擁塞，亦應採取必要之措施，提早進入內側車道
      ，或另循其他之替代道路，以達行車之目的地，俾維護交
      通安全及順暢。惟觀之卷附動態錄影畫面擷取照片6 張可
      知，異議人駕駛前揭自小客車，係直接由中山路第二車道
      直接左轉進入中正路，當時中山路內側車道上有多輛依序
      左轉之車輛，異議人駕車直接由第二車道左轉之行為，已
      影響在內側車道依序左轉之車輛行進，且在內側車道依規
      定左轉之車輛，為因應異議人駕車由第二車道直接左轉之
      行為，必須採取必要之避讓及減速措施，如此一來實有增
      加發生交通事故之風險，是異議人此等違規之駕駛行為，
      實已影響其他用路人之權益，並增加肇事之風險，況現今
      社會絕大多數之駕駛人均係遵循相關之交通規則參與道路
      交通，絕大多數之駕駛人在多車道左轉彎前，亦均會將車
      輛先駛入內側車道依序左轉，故少數駕駛人為圖一時便利
      ，不將車輛先行駛入內側車道，即逕自由其他車道左轉之
      行為，實難謂係法規所容許，是異議人此部分所辯，顯無
      可採。另異議人辯稱當時亦有其他車輛以相同方式左轉，
      為何不去取締他們云云，惟按憲法之平等原則，係要求行
      政機關對於事物本質上相同的事件作相同的處理，乃形成
      行政自我拘束，且憲法上的平等原則係指合法權利義務的
      平等，並不包含違法行為均不予取締制裁的「不法平等」
      ，從而，不論交通事件執法機關有無對其他同樣違規之人
      車取締告發，均無從得出因交通事件執法機關未一併向其
      他違規之人車取締告發，則本件異議人前揭違規行為亦應
      不予處罰之結論，故異議人此部分所辯，尚無解於本件違
      規行為之事實，自不足採，附此敘明。
五、綜上所述，本件原處分機關依道路交通管理處罰條例第48條
    第1 項第4 款之規定，逕行裁決處罰異議人600 元罰鍰，經
    核於法並無不合。異議人之聲明異議，為無理由，應予駁回
    。
據上論斷，應依道路交通管理處罰條例第87條第2 項，道路交通
事件處理辦法第18條，裁定如主文。
中    華    民    國    99    年    12    月    17    日
                  交通法庭  法  官  李俊彥
上列正本證明與原本無異。
如不服本裁定，應於裁定送達後5 日內敘明抗告理由，向本院提
出抗告狀。
                            書記官  林文達
中    華    民    國    99    年    12    月    17    日

司法院資訊處製作；財團法人民間司法改革基金會備份。
